【裁判字號】    89,訴緝,95
【裁判日期】    890607
【裁判案由】    毒品危害防制條例
【裁判全文】
臺灣板橋地方法院刑事判決                          八十九年度訴緝字第九五號
    公  訴  人  臺灣板橋地方法院檢察署檢察官
    被      告  乙○○
    指定辯護人  本院公設辯護人  甲○○
右列被告因違反毒品危害防制條例案件，經檢察官提起公訴（八十七年度偵字第二０
八九０號、二二五一八號），本院判決如左：
    主  文
乙○○共同販賣第二級毒品未遂，累犯，處有期徒刑柒年陸月。扣案之安非他命壹大
包（淨重肆佰捌拾點零壹公克）沒收銷燬之。
    事  實
一、乙○○曾因煙毒等案件，經台灣高等法院裁判應執行有期徒刑三年八月，甫於民
    國八十六年八月十二日縮刑期滿執行完畢，仍不知悛悔。緣藍聰敏（已結）基於
    意圖營利之概括犯意，先於不詳時地，向年籍不詳綽號「禿頭」或「無毛」之人
    購入劣質之第二級毒品安非他命後，用工業用丙酮予以漂白並去除嗆味，並以0
    000000000之行動電話作為販賣第二級毒品安非他命之聯絡工具，於八
    十七年九月十五日下午四時許，在基隆市巨蛋保齡球館前，以新台幣（下同）十
    九萬六千元之價格，出售毛重三百六十四公克、淨重三百四十九點四四公克之安
    非他命予意圖販賣營利而販入之李耀南（已結），李耀南販入後攜至其位於台北
    縣三重市○○路○段二四四巷二九號四樓住處分裝欲伺機販賣，經警於同年月十
    七日晚間十一時許，在上址查獲，並扣得其所有之上開安非他命十二包（淨重三
    百四十九點四四公克）、其所有供犯罪所用之電子秤一個、杓子一個、安非他命
    分裝袋一百個，李耀南並供出其所有之安非他命係向藍聰敏購買，配合警方打前
    開行動電話聯絡藍聰敏，約定以二十八萬元購買半公斤安非他命，並約定在八十
    七年九月十八日下午三時許，在基隆市○○○路一六０之一號前交易，藍聰敏乃
    將安非他命交由有販賣安非他命犯意聯絡之乙○○，由乙○○攜至約定地點交予
    李耀南，而為警於八十七年九月十八日下午三時許，在基隆市○○○路一六０之
    一號，查獲乙○○，並扣得安非他命一大包（毛重四八八公克、淨重四八０點０
    一公克）。
二、案經臺北縣警察局金山分局報請台灣板橋地方法院檢察署檢察官偵查起訴。
    理  由
一、訊據被告乙○○矢口否認有販賣安非他命之犯行，辯稱：所查扣之安非他命係其
    向阿財購買用來吸食，其不認識藍聰敏、李耀南二人云云。經查：
    (一)同案被告李耀南於警訊及初次偵訊時均坦承在其住處查扣之安非他命係其想要
      販售他人牟利，而向同案被告藍聰敏所購買，並配合警方打行動電話予藍聰敏
      ，表示欲以二十八萬元之代價購買半公斤安非他命，因而當場查獲被告乙○○
      等情。而警方也確因李耀南打行動電話聯絡藍聰敏而查獲乙○○。
    (二)同案被告藍聰敏於警訊及偵查中均坦承：第一次「無毛」將安非他命寄放在其
      處所，叫其將安非他命交給李耀南，第二次係因其不在基隆市，才叫乙○○將
      五百公克之安非他命送給李耀南等情，足證同案被告藍聰敏事後改稱：未曾交
      付安非他命予李耀南及不認識乙○○等語，並不可採。
    (三)被告乙○○雖辯稱：查扣之安非他命係其甫向阿財購買供己施用，非欲販賣予
      李耀南云云。然查扣之安非他命淨重四八０點０一公克係李耀南聯絡藍聰敏表
      示要購買安非他命，而由藍聰敏叫乙○○交予李耀南，已如前述，且參以當場
      扣得之安非他命重量（毛重四八八公克、淨重四八０點０一公克）亦與所約定
      購買之半公斤相差甚微等情，足見被告乙○○之辯詞亦不足採。
    (四)又同案被告李耀南係與藍聰敏約定購買安非他命之數量及價格後，由被告乙○
      ○負責將安非他命交付予李耀南等情已詳述如前，徵諸一般安非他命買賣多係
      一手交錢、一手交貨，且同案被告藍聰敏亦供稱購買安非他命須一手交錢，一
      手交貨，不可賒帳，可見同案被告藍聰敏應有告知乙○○須向李耀南收取購買
      安非他命之價金二十八萬元，是被告乙○○與藍聰敏間有販賣安非他命之聯絡
      當無可疑。
    (六)再者，如事實欄所扣得之安非他命經送法務部調查局鑑定結果均係安非他命等
      情，亦有該局八十八年七月五日檢驗通知書一紙附卷可稽。此外，復有同案被
      告李耀南所有供犯罪所用之電子秤一個、杓子一個、安非他命分裝袋一百個，
      藍聰敏所有供犯罪所用之鍋子一個、丙酮五瓶、丙酮空瓶二十一瓶、漂白安非
      他命用紙張一張、帳冊一本等物扣案足憑，本件事證明確，被告乙○○之犯行
      堪予認定。
二、核被告乙○○所為，係犯毒品危害防制條例第四條第五項、第二項販賣第二級毒
    品安非他命未遂罪。藍聰敏、乙○○販賣安非他命予李耀南之犯行，係李耀南配
    合警方而假意購買，係屬販賣第二級毒品未遂，公訴人認係販賣既遂，容有未當
    。被告販賣前後非法持有安非他命之低度行為，均為販賣之高度行為所吸收，不
    另論罪。被告乙○○與藍聰敏間，有犯意之聯絡及行為之分擔，為共同正犯。又
    被告乙○○曾因煙毒等案件，經台灣高等法院裁判應執行有期徒刑三年八月，於
    八十六年八月十二日縮刑期滿執行完畢，其於五年內再犯本件有期徒刑以上之罪
    ，為累犯，應依法加重其刑。被告乙○○販賣安非他命未遂，爰依法減輕其刑，
    並先加後減。爰審酌被告犯罪之動機、手段、販賣毒品之重量、所生之危害，及
    犯罪後否認犯行等一切情狀，量處如主文所示之刑。又查扣乙○○部分之安非他
    命淨重四八０點０一公克，係屬查獲之毒品，應依法宣告沒收銷燬之。至000
    0000000號行動電話，同案被告藍聰敏供稱係其向禿頭所借，已還禿頭，
    且無證據證明係同案被告藍聰敏所有，爰不宣告沒收。
三、公訴意旨另以：同案被告李耀南於八十七年九月十五日向藍聰敏所購入之安非他
    命係由乙○○所交付，認被告乙○○另涉有毒品危害防制條例第四條第二項販賣
    第二級毒品既遂罪嫌云云。訊據被告乙○○否認有販賣安非他命之犯行，辯稱：
    其不認識藍聰敏、李耀南等語。經查同案被告李耀南係於八十七年九月十八日協
    助警方向藍聰敏購買安非他命，始於約定地點第一次見到乙○○等情，業據同案
    被告李耀南於偵查及本院調查時供述綦詳，且觀諸其於警訊第一次、第二次筆錄
    均僅供稱向藍聰敏購買安非他命，而未談及所購之安非他命係由乙○○交付，直
    至警方查獲乙○○後，始於第三次筆錄陳稱所購買之安非他命係由乙○○所交付
    ；復參以同案被告藍聰敏於警訊及偵查中所供：第一次係由其交予李耀南，第二
    次因其不在基隆市，始由乙○○交予李耀南等情，足見同案被告李耀南第一次向
    藍聰敏購買安非他命時，係由藍聰敏交付，並非由乙○○交付。此外，復查無其
    他積極證據足證被告乙○○涉有此部份犯行，因檢察官認此部份與前開有罪部分
    有連續犯之裁判上一罪關係，爰不另為無罪之諭知。
據上論斷，應依刑事訴訟法第二百九十九條第一項前段，毒品危害防制條例第四條第
五項、第二項、第十八條第一項前段，刑法第十一條前段、第二十八條、第四十七條
、第二十六條前段，判決如主文。
本案經檢察官黃重鋼到庭執行職務
中      華      民      國    八十九    年      六      月      七      日
                                      臺灣板橋地方法院刑事第五庭
                                          法  官  李世華
右正本證明與原本無異。
如不服本判決，應於判決送達後十日內，向本院提出上訴狀。
                                          書記官  卓聖智
中      華      民      國    八十九    年      六      月      九      日
附錄本案所犯法條全文
毒品危害防制條例第四條
  製造、運輸、販賣第一級毒品者，處死刑或無期徒刑；處無期徒刑者，得併科新臺
  幣一千萬元以下罰金。
  製造、運輸、販賣第二級毒品者，處無期徒刑或七年以上有期徒刑；得併科新臺幣
  七百萬元以下罰金。
  製造、運輸、販賣第三級毒品者，處五年以上有期徒刑，得併科新臺幣五百萬元以
  下罰金。
  製造、運輸、販賣專供製造或施用毒品之器具者，處一年以上七年以下有期徒刑，
  得併科新臺幣一百萬元以下罰金。
  前四項之未遂犯罰之。


司法院資訊處製作；財團法人民間司法改革基金會備份。
